Inventaris van het archief van de familie Fagel, 1513-1927
Nationaal Archief, Den Haag
- Eerste groep: stukken van persoonlijke aard.
  - Stukken betreffende de familie Fagel, zgn. adellijke tak., II
    - Achtste generatie., H
      - Jacob John baron Fagel, 1859-1928., 26
        26. JACOB JOHN BARON FAGEL, geboren 5 oktober 1859 te Rennes-sur-Roche bij Lausanne, overleden te 's-Gravenhage 16 maart 1928 tengevolge van een ongeluk, was de enige zoon van mr. François Hendrik Robert René en Wilhelmina Anna Maria barones Bentinck. Hij was ongehuwd.
        Jacob John baron Fagel leefde als ambteloos burger. Hij was de laatste mannelijke telg van de zgn. adellijke tak van het geslacht Fagel, dat zich sedert 1585 in Nederland had gevestigd. Aan hem dankt het Algemeen Rijksarchief het kostbare bezit van het archief zijner voorouders.
        Gedurende meer dan drie eeuwen hebben de leden van deze tak van het geslacht Fagel Nederland op voortreffelijke wijze gediend. Hun devies 'In recto decus' is hun steeds tot voorbeeld geweest. De roem, die zij daarmede hebben gevestigd, leeft - hoewel de familie is uitgestorven - voort in hun schriftelijke nalatenschap, het 'Archief van de Familie Fagel'.
        - Particuliere Zaken., a
          - Dagboek van verschillende reizen in Europa, samengesteld door Jacob John baron Fagel., 1877-1880; 356A; 1 deel
          - Bul van het Utrechtse Studentencorps voor Jacob John baron Fagel., 1881 oktober 26; 357; 1 charter
          - Diploma van het literaire genootschap Utile Dulci der Universiteit te Utrecht voor Jacob John baron Fagel als lid., 1881 december 1; 358; 1 stuk
          - Stukken betreffende de studententijd van Jacob John Fagel., 1882-1886; 358A; 2 stukken
          - Aanstelling van Jacob John baron Fagel tot mede-broeder van Gilde en Orde van St. Jacob ingesteld ten tijde van Floris V, graaf van Holland in 1290. Met ledenlijst., 1919 juni 19; 358B; 2 stukken
          - Gastenboek van het huis 'La Bouchaz' gelegen in Chailly sur Clarens (Zwitserland), toebehorend aan Jacob John baron Fagel., 1926-1927; 358C; 1 deel
  - Stukken betreffende aanverwante geslachten., III
    - Geslacht Rosa., A
      - Hendrik Cornelisz. Rosa., 1
        Hendrik Cornelisz. Rosa was burgemeester van Vlissingen (1540-1545).
        - Benoemingen., a
          - Commissie van Maximiliaan, hertog van Bourgondië, voor Hendrik Cornelisz. Rosa en Jan Willemsz. als administrateurs en opzichters van de fortificatiën en werken van Vlissingen., 1548 april 7; 359; 1 charter
      - Jacob Hendrik Rosa., 2
        Personalia over Jacob Hendrik Rosa ontbreken. Uit de stukken, die volgen, blijkt, dat hij waarschijnlijk notaris in Vlissingen is geweest.
        - Benoemingen., a
          - Commissie van Johannes van Goch, kanunnik van St. Salvator te Utrecht, voor Jacob Hendrik Rosa als Keizerlijk notaris., 1547 maart 31; 360; 1 charter
          - Commissie van Cornelis Meyerop, doctor te Utrecht, voor Jacob Hendrik Rosa als Pauselijk notaris., 1547 april 2; 361; 1 charter
        - Particuliere Zaken., b
          - Bul van de Universiteit van Poitiers voor Jacob Hendrik Rosa als baccalaureus in de beide rechten., 1547 maart 16; 362; 1 charter
          - Bul van de Universiteit van Poitiers voor Jacob Hendrik Rosa als licenciaat in de beide rechten., 1547 maart 17; 363; 1 charter
          - Certificaat van goed gedrag van Burgemeesters en Schepenen van Vlissingen voor Jacob Hendrik Rosa in verband met zijn studie te Leuven., 1568 januari 15; 364; 1 charter
      - Hendrik Rosa., 3
        Hendrik Rosa, zoon van Hendrik Cornelisz. Rosa en Elisabeth Hermans, geboren 4 september 1564 te Vlissingen, overleden 21 januari 1629 te 's-Gravenhage, huwde met Cornelia van Hoogheveen 10 juli 1591. Hun dochter Maria huwde met François Fagel de Oudste in 1613. Hendrik Rosa was raadsheer in het Hof van Holland.
        - Benoemingen., a
          - Commissie van de Staten van Zeeland voor mr. Hendrik Rosa als raadsheer in het Hof van Holland., 1597 juli 5; 365; 1 charter
          - Commissie van de Staten-Generaal voor mr. Hendrik Rosa als raadsheer in de bijzondere generaliteits-rechtbank, ter gelegenheid van het proces tegen Johan van Oldenbarnevelt c.s. gevormd., 1619 februari 20; 366; 1 charter
        - Particuliere Zaken., b
          - Huwelijkse voorwaarden van Hendrik Rosa en Cornelia van Hoogheveen., 1591; 367; 1 stuk
          - Manuaal van zijn bezittingen, samengesteld door Hendrik Rosa., 1610-1628; 368; 1 deel
          - Staat en specificatie der goederen, nagelaten door Hendrik Rosa., 1629; 369; 1 stuk
      - Cornelis Rosa., 4
        Cornelis Rosa is een zoon van Pieter Rosa, burgemeester van Vlissingen en van Goltjen Baltens. Cornelis Rosa huwde met Cornelia van Hoogheveen in 1620. Hij overleed in april 1637 te 's-Gravenhage en werd begraven 6 april 1637 in de Grote Kerk aldaar. Hun kinderen zijn Pieter (volgt sub 5), Adriaan (volgt sub 6), Johannis (volgt sub 7) en Margaretha, die huwde met Hendrik Fagel de Oudste. Cornelis Rosa was secretaris van het Hof van Holland.
        - Particuliere Zaken., a
          - Huwelijkse voorwaarden van Cornelis Rosa en Cornelia van Hoogheveen., 1620; 370; 1 stuk
      - Pieter Rosa., 5
        Pieter Rosa, zoon van Cornelis Rosa en Cornelia van Hoogheveen, overleed ongehuwd in september 1688 te 's-Gravenhage. Pieter Rosa was achtereenvolgens kanunnik van de Dom (1662), commissaris van de monstering van Utrecht (1666) en geëligeerde raad van de Staten van Utrecht (1678). Hij komt ook voor als rekenmeester.
        - Particuliere Zaken., a
          - Transporten van obligaties op Pieter Rosa., 1681 en 1683; 371; 2 stukken
      - Adriaan Rosa., 6
        Adriaan Rosa, zoon van Cornelis Rosa en Cornelia van Hoogheveen, geboren in 1618 te 's-Gravenhage, overleden ongehuwd aldaar 6 februari 1689. Hij was commies der Staten-Generaal en baljuw en schout van 's-Gravenhage.
        - Benoemingen., a
          - Commissie van de Staten-Generaal voor Adriaan Rosa als commies van de Staten-Generaal., 1669 september 4; 372; 1 charter
          - Commissie van de Staten van Holland en Westfriesland voor Adriaan Rosa als baljuw en schout van 's-Gravenhage., 1681 maart 25; 373; 1 charter
      - Johannis Rosa., 7
        Johannis Rosa, zoon van Cornelis Rosa en Cornelia van Hoogheveen, geboren in 1625 te 's-Gravenhage, overleden aldaar ongehuwd 3 april 17c02. Hij was burgemeester en schepen van 's-Gravenhage.
        - Particuliere Zaken., a
          - Staat van de kapitalen en goederen aan Johan Rosa toebehorende, opgemaakt 1 juli 1662 en voortgezet tot., 1702; 374; 1 deel
    - Geslachten van Goedecke en van Hackebracht., B
      - Jhr. Frederik Willem van Goedecke., 1
        Jhr. Frederik Willem van Goedecke, geboren 26 mei 1771 te Dietz, overleden 11 maart 1857 te Neuwied, huwde in 1814 met Sophia van Hackebracht, dochter van Christiaan Willem van Hackebracht en Maria Elisabeth Remy. Uit dit huwelijk stamden twee kinderen, van wie Jhr. Guillaume Albert Charles Herman van Goedecke, geboren 7 november 1816 te Leuven, overleden 4 februari 1885 te Ellecom, huwde met Wendela Frederica Françoise Fagel in 1855. Dit huwelijk bleef kinderloos, waardoor het geslacht Van Goedecke uitstierf en de nagelaten papieren van Jhr. Frederik Willem van Goedecke en ook die van het geslacht Van Hackebracht, afkomstig van Sophia van Hackebracht, in het bezit van de familie Fagel kwamen.
        Jhr. Frederik Willem van Goedecke was achtereenvolgens in Nassause en in Nederlandse militaire dienst. Hij bereikte de rang van luitenant-generaal en was o.m. de laatste Nederlandse commandant van de vesting Luxemburg. Zijn zoon Guillaume was majoor der artillerie en adjudant en kamerheer van Prins Frederik der Nederlanden.
        - Benoemingen., a
          - Commissie van Frederik, hertog van York, voor Frederik Willem van Goedecke als kapitein bij de Nederlandse troepen in Engelse dienst, onder bevel van Willem Frederik, Erfprins van Oranje., 1799 december 25; 375; 1 charter
          - Commissie van Frederik, hertog van York, voor Frederik Willem van Goedecke als kapitein bij de Nederlandse troepen in Engelse dienst, onder bevel van Willem Frederik, Erfprins van Oranje., 1802 mei 11; 376; 1 charter
          - Besluit van de groothertog van Baden, inhoudende de verlening van de Orde van Verdiensten van het groothertogdom Baden aan Frederik Willem van Goedecke. 1814 september 5. Met vergunning tot het dragen van de versierselen van deze orde., 377; 2 stukken
          - Kennisgeving betreffende de benoeming van Frederik Willem van Goedecke tot generaal-majoor, ingevolge K.B. van 20 maart 1816. Met enige stukken over de invulling van het stamboek., 1822; 378; 3 stukken
          - Koninklijk Besluit, inhoudende de verheffing van Frederik Willem van Goedecke in de adelstand met het praedicaat van jonkheer. Met kennisgeving., 1817 september 13; 379; 2 stukken
          - Kennisgeving betreffende de benoeming van Jhr. Frederik Willem van Goedecke tot ridder van de Orde van het Legioen van Eer. 1817 oktober 10. Met vergunning tot het dragen van de versierselen van deze orde., 1818; 380; 3 stukken
          - Kennisgeving betreffende de verlening van de Waterloo-medaille door de hertog van Nassau aan Jhr. Frederik Willem van Goedecke als commandant van het hertogelijke Nassause IIde Regiment. 1817 december 20. Met vergunning tot het dragen van de versierselen van deze medaille., 1816; 381; 3 stukken
          - Kennisgeving van de benoeming van Jhr. Frederik Willem van Goedecke tot ridder van de Orde van de Nederlandse Leeuw., 1819 juni 25; 382; 1 stuk
          - Kennisgeving van de benoeming van Jhr. Frederik Willem van Goedecke tot ridder 3de klasse van de Orde van de Rode Adelaar van Pruisen. 1826 mei 27. Met vergunning tot het dragen van de versierselen van deze orde., 383; 2 stukken
          - Kennisgeving van de benoeming van Jhr. Frederik Willem van Goedecke tot ridder 3de klasse van de Militaire Willemsorde, ingevolge K.B. van., 26 april 1831; 384; 1 stuk
          - Besluit van de Koning van Pruisen, inhoudende de benoeming van Jhr. Frederik Willem van Goedecke tot ridder 2de klasse van de Orde van de Rode Adelaar van Pruisen. 1835 september 8. Met vergunning tot het dragen van de versierselen van deze orde., 1836; 385; 4 stukken
          - Kennisgeving van de benoeming van Jhr. Frederik Willem van Goedecke tot Ster van de Orde van de Rode Adelaar van Pruisen. 1839 september 1. Met vergunning tot het dragen van de versierselen van deze orde., 386; 4 stukken
          - Kennisgeving aan Jhr. Frederik Willem van Goedecke betreffende de verlening van het onderscheidingsteken voor langdurige Nederlandse dienst als officier met het cijfer XX., 1844 december 11; 387; 2 stukken
        - Particuliere Zaken., b
          - Diploma van de Loge Les défenseurs de Guillaume et de la Patrie te Brussel voor Jhr. Frederik Willem van Goedecke., 1817; 388; 1 stuk
          - Naturalisatie-acte voor Jhr. Frederik Willem van Goedecke als Nederlander., 1817; 389; 1 stuk
          - Tekening van het wapen van de familie Van Goedecke met aantekening van de ouders van Jhr. Guillaume Albert Charles Herman van Goedecke, echtgenoot van Jonkvrouwe Wendela Frederica Françoise Fagel., 1819; 390; 1 stuk
          - Diploma van de Maatschappij van Weldadigheid te 's-Gravenhage voor Jhr. Frederik Willem van Goedecke als honorair lid., 1819; 391; 1 stuk
          - Diploma van de Société de Bienfaisance établie dans les provinces méridionales du Royaume des Pays-Bas te Brussel voor Jhr. Frederik Willem van Goedecke als lid., 1823; 392; 1 stuk
          - Stukken betreffende tractementen en overplaatsingen van Jhr. Frederik Willem van Goedecke tijdens zijn militaire dienst., 1800-1840; 393; 1 omslag
      - Christiaan van Hackebracht., 2
        De stukken, die hierna worden beschreven, stammen van Sophia van Hackebracht, die gehuwd was met Jhr. Frederik Willem van Goedecke.
        - Benoemingen., a
          - Commissie van de Staten-Generaal voor Christiaan van Hackebracht als luitenant-kolonel bij het op te richten korps lichte troepen van de Rijngraaf van Salm. 1785 juni 29. Met acte van Willem V, Prins van Oranje., 1785 augustus 1; 394; 2 charters
          - Commissie van de Staten-Generaal voor Christiaan van Hackebracht als ritmeester van een compagnie lichte ruiters van het korps lichte troepen van de Rijngraaf van Salm. 1785 juni 29. Met acte van Willem V, Prins van Oranje., 1785 augustus 1; 395; 2 charters
          - Commissiën van de Staten van Holland en Westfriesland voor Christiaan van Hackebracht als luitenant-kolonel en ritmeester van een compagnie kurassiers van het korps lichte troepen van de Rijngraaf van Salm., 1786 december 6; 396; 2 charters
- Tweede groep: stukken van ambtelijke aard.
  - Stukken van ambtelijke aard, afkomstig van Gaspar Fagel., I
    - Notulen en andere stukken, opgesteld en verzameld als pensionaris van Haarlem, (1664-1670)., A
      - Notulen, door Gaspar Fagel opgesteld als gedeputeerde van Haarlem over het verhandelde in de vergaderingen van de Staten van Holland en Westfriesland., 1664-1670; 397-399; 3 pakken
        - 1664 juli 9 - 1666 januari 2, 397
        - 1666 januari 20 - 1667 december 22, 1668 juli 27, 398
        - 1669 februari 25 - 1670 december 20, 399
      - Notulen, door Gaspar Fagel opgesteld als gedeputeerde van Haarlem over het verhandelde in de vergaderingen van verschillende besognes van de Staten van Holland en Westfriesland., 1664-1666; 400-407; 8 omslagen
        - 1664, Maatregelen tegen de pest., 400
        - 1664, Aanwerving van bootsvolk., 401
        - 1664, Engelse zaken., 402
        - 1664, Goederen van de Malthezer Orde., 403
        - 1664, Slag bij Lowestoff., 404
        - 1666, Aanneming van de Prins van Oranje als Kind van Staat., 405
        - 1666, Legerzaken., 406
        - 1666-1667, Resolutiën-commissoriaal van de Staten van Holland en Westfriesland., 407
      - Lijst van commissies uit de Staten van Holland en Westfriesland, waarin afgevaardigden van Haarlem hebben zitting gehad over de jaren 1660-1664., c. 1664; 408; 1 stuk
      - Stukken betreffende het Eeuwig Edict en de positie van Willem III, Prins van Oranje, alsmede over de benoeming van verschillende opperofficieren., 1666-1668; 409; 1 omslag
      - Stukken betreffende een geschil tussen schout en gezworenen van Noordwijk en Noord wijk aan Zee en mevrouw van Wittenhorst, vrouwe van de Stadt, over het betalen van de 100ste en 200ste penning, nadat zij in Utrecht was gaan wonen., 1668; 410; 1 omslag
      - Briefwisseling van mr. Coenraad van Beuningen, buitengewoon gezant in Engeland, met Ridder Trevor, Engels secretaris van staat over de handel op Indië., 1669; 411; 1 omslag
      - Aantekeningen van Gaspar Fagel betreffende de geschillen tussen Engeland en de Republiek over de kolonie Suriname na het sluiten van de vrede van Breda. 1671. Retroacta., 1660-1671; 412; 1 omslag
      - Brief van Gaspar Fagel aan raadpensionaris Johan de Witt over de sessie van de Prins van Oranje ter Generaliteit., 1670; 413; 1 stuk
    - Stukken, verzameld als griffier der Staten-Generaal, (1670-1672)., B
      - Extract-resolutiën der Staten-Generaal betreffende de Triple Alliantie., 1670-1671; 414; 1 omslag
      - Stukken betreffende de legatie van Pieter de Groot en Coenraad van Beuningen naar Engeland en Frankrijk om de voorwaarden van een vrede te vernemen., 1672; 415; 1 omslag
      - Stukken betreffende de aanstelling van de Prins van Oranje tot stadhouder van Holland en Zeeland en tot kapitein-generaal en admiraal van de Unie. 1672. Retroacta., 1578-1672; 416; 1 omslag
    - Notulen en andere stukken, opgesteld en verzameld als raadpensionaris van Holland en Westfriesland, (1672-1688)., C
      Deze stukken kunnen niet worden geraadpleegd zonder gebruik te maken van de stukken in het raadpensionarisarchief van GASPAR Fagel, dat zich bij de IIIde Afdeling van het Algemeen Rijksarchief bevindt en dat beschreven is in de inventaris van het archief der Staten van Holland, nrs. 2867-2939.
      - Notulen van het verhandelde in de vergaderingen van de Ridderschap van de Staten van Holland en Westfriesland. 1676-1683. Retroacta., 417; 1 omslag
      - Notulen van het verhandelde in het geheime besogne der Staten-Generaal over buitenlandse aangelegenheden., 1683; 418; 1 omslag
      - Notulen van het verhandelde in de vergaderingen van het Hoogheemraadschap Delfland. 1686. Met retroacta., 1516-1687; 419; 1 omslag
      - Stukken betreffende het bestuur, de rechtspraak en de godsdienst in Gelderland, Holland en Groningen., 1671-1679; 420; 1 omslag
      - Brieven van Gaspar Fagel aan de gedeputeerden te velde te Alphen over het versterken van Bodegraven en Schoonhoven., 1672; 421; 3 stukken
      - Brieven van Maria van Berckel, weduwe van Cornelis de Witt, aan raadpensionaris Gaspar Fagel over betaling van hetgeen zij van de provincie Holland te vorderen heeft., 1672-1673; 422; 1 omslag
      - Stukken betreffende het verdrag tussen de Duitse Keizer en de Republiek., 1672-1673; 423; 1 omslag
      - Minuut van een instructie en geloofsbrief van mr. Gerard Zas, raad van de Prins van Oranje, als geheim onderhandelaar in Engeland over een wapenstilstand., 1673; 424; 1 stuk
        Een kanttekening van Gaspar Fagel vermeldt: 'Het concept van deze missive gearresteerd op de bedtkamer van Syn Hoogheyt 1673'.
      - Ontwerp tot herstel van de handel in de Oostzee. Bijlage: Instructie voor de gezant in Denemarken opgesteld door Gaspar Fagel en het ontwerp van een handelsverdrag met Zweden., c. 1673; 425; 2 stukken
      - Stukken betreffende het verdrag tussen de Koning van Spanje en de Republiek., 1673; 426; 2 stukken
      - Stukken betreffende de vredesonderhandelingen in Aken en Keulen., 1673-1674; 427; 1 omslag
      - Stukken betreffende de occupatie van de heerlijkheid Lingen door Christoffel Bernard, bisschop van Munster, waarbij een brief van Willem III, Prins van Oranje, om zijn rechten op deze heerlijkheid te laten gelden tegen de graaf van Tecklenburg., 1673-1674; 428; 1 omslag
      - Stukken betreffende het verdrag tussen de Keurvorst van Brandenburg en de Republiek. 1673-1675. Retroactum., 1672; 429; 1 omslag
      - Stukken betreffende de oorlog met Frankrijk, Engeland, Munster en Keulen., 1673-1677; 430; 1 omslag
      - Brieven betreffende de krijgsverrichtingen., 1674; 431-442; 12 omslagen
        - Van de gouverneur der Spaanse Nederlanden Don Juan de Cuniga y Fonseca, graaf van Montery, aan de Prins van Oranje., 431
        - Van de bevelhebber der Spaanse ruiterij Jean Chrétien de Landas graaf van Louvignies aan de Prins van Oranje., 432
        - Van de Keizerlijke diplomaat Otto Henri markies van Caretto en Grana aan de Prins van Oranje., 433
        - Van George Frederik graaf (later vorst) van Waldeck aan de Prins van Oranje., 434
        - Van de Keizerlijke opperbevelhebber Ludwig Ratuit graaf van Souches aan de Prins van Oranje., 435
        - Van de Nederlandse diplomaat Jacob van Borssele van der Hooghe, heer van Geldermalsen, aan de Prins van Oranje., 436
        - Van de pensionaris van Maastricht mr. Johan Pesters aan de Prins van Oranje., 437
        - Van J. W. Hulsingha te Groningen aan de Prins van Oranje., 438
        - Van de Prins van Oranje aan de Gecommitteerde Raden van Holland en hun secretaris mr. Simon van Beaumont., 439
        - Van de Spaanse diplomaat Don Pedro Fernandez de Tovar y Valesco markies del Fresno aan de Staten-Generaal., 440
        - Van de Spaanse generaal Don Fernando de Acuna markies van Assentar aan de graaf van Waldeck., 441
        - Van Mevrouw L ......... te Maastricht, vermoedelijk aan de kolonel-kwartiermeester Adam van der Duyn, heer van 's-Gravenmoer., 442
      - Brieven van de leden van de bijzondere legatie naar Engeland Frederik baron van Reede, mr. Coenraad van Beuningen, Willem van Haren en Willem van Nassau-Odijck aan de Prins van Oranje en minuten van brieven van de Prins aan deze gezanten., 1674; 443; 1 omslag
      - Redevoering van de Engelse ambassadeur Sir William Temple in de vergadering der Staten-Generaal., 1674; 444; 1 stuk
      - Stukken betreffende de geschillen over de souvereiniteit van het eiland Tobago, welke vermoedelijk gediend hebben bij de uitrusting van een expeditie onder Jacob Binckes, voorbereid door Gaspar Fagel en Hiob de Wildt in de jaren 1674-1676. Afschriften van., 1655-1671; 445; 1 omslag
      - Opmerkingen en beschouwingen van de Gedeputeerden van Zeeland, Friesland en Groningen tegen de ratificatie van het verdrag, gesloten tussen Denemarken en de Republiek., 1674; 446; 1 omslag
      - Stukken betreffende het geheime tractaat tussen de Prins van Oranje en Jean François de Paule, heer van Sardan en vicomte de la Houssaye, over het verwekken van een opstand in Zuid-Frankrijk en een aanval door Tromp op de Westkust van Frankrijk., 1674-1677; 447; 1 omslag
        Het verdrag zelf werd door J. J. baron Fagel aan H.M. Koningin Wilhelmina afgestaan. Het bevindt zich thans in het Kon. Huis-Archief en is onder nr. 2643a van inv. nr. 16 beschreven.
      - Stukken betreffende het maritieme verdrag tussen Engeland en de Republiek., 1674; 448; 1 omslag
      - Stukken betreffende de voorbereiding van het vredescongres te Nijmegen., 1674-1678; 449; 1 omslag
      - Minuut van een rapport over het wederopnemen van Gelderland in de Unie, opgesteld door Gaspar Fagel., 1675; 450; 1 stuk
      - Minuut van een brief van Willem III, Prins van Oranje, opgesteld door Gaspar Fagel naar aanleiding van de deliberatiën door de Staten van Holland en Westfriesland over de aanbieding van de hertogstitel door Gelderland. Met een copie van het jaar 1749, alsmede een brief van Prins Willem III aan de Staten van Gelderland over deze zaak., 1675; 451; 3 stukken
      - 'Ordre en reglement, waernaer de Regeering van Overijssel in het toekomende sal worden beleyt'. Minuut opgesteld door Gaspar Fagel (1675). Met retroacta over de financiële toestand van de provincie Overijssel., 452; 1 omslag
      - 'Raisonnement sur l'utilité des manufactures à l'égard des princes et leurs sujets, écrit à La Haye le 12 novembre 1675'., 453; 1 stuk
        Blijkens een aantekening geschreven door S.P.D.
      - Brief van de Keizerlijke gezant Henri Stratman aan zijn broer betreffende een samenkomst met de raad van de Keurvorst van Brandenburg en vice-kanselier van Kleef Matthias Romswinckel, de Spaanse gezant Emanuel Francisco de Lira en raadpensionaris Gaspar Fagel., 1676; 454; 1 stuk
      - Brief met instructie van de Prins van Oranje uit het kamp van Honain aan Prins Maurits van Nassau, veldmaarschalk in Nederlandse dienst, betreffende de troepen in Maastricht., 1676; 455; 2 stukken
      - Brieven van een onbekende uit het keizerlijk kamp bij Saverne over krijgsverrichtingen., 1676; 456; 1 omslag
      - Stukken betreffende een garantie-verdrag met Ernst Augustus, hertog van Brunswijk-Luneburg, bisschop van Osnabrück, over Bremen en Verden met een brief van de Spaanse diplomaat Emanuel Francisco de Lira aan raadpensionaris Gaspar Fagel over deze zaak., 1676; 457; 1 omslag
      - Instructies van Willem III, Prins van Oranje, voor vice-admiraal Cornelis Evertsen als bevelhebber van een vloot ter assistentie van Denemarken en voor luit.-admiraal Willem Bastiaanse Schepers met de opdracht Nederlandse schepen op de Noordzee te beveiligen., 1676; 458; 2 stukken
      - Brieven betreffende de krijgsverrichtingen van een onbekend persoon uit Parijs., 1677; 459; 1 omslag
      - Resolutie van de Staten van Holland en Westfriesland d.d. 19 februari 1677, houdende het verzoek aan raadpensionaris Gaspar Fagel om deel te nemen aan een bezending naar Groningen ter regeling van de geschillen tussen Stad en Ommelanden., 460; 1 stuk